臺灣高等法院刑事裁定
110年度聲再字第582號
聲  請  人
即受處分人  鄭彥伯




上列聲請人因違反毒品危害防制條例案件，對於本院110年度毒
抗字第1280號，中華民國110年10月28日確定裁定（原審案號：
臺灣士林地方法院110年度毒聲字第643號），聲請重新審理，本
院裁定如下：
    主  文
重新審理之聲請駁回。
    理  由
一、聲請意旨略以：伊當日並未接獲警持法院搜索票，且未同意
    採集尿液，實則警方所長脅迫伊強制採尿，伊步出警局即向
    1999投訴，可調閱當時錄音佐證伊遭受違法脅迫採尿。伊是
    自行駕車前往，可證明伊所言實在，且協助員警捉拿嫌犯陳
    宗凱。民國109年9月9日員警持法院核發搜索票，是前往陳
    宗凱位於新北市淡水區中正路二段自住地點，所有犯罪物品
    也都是在陳宗凱自住地點尋獲。員警不循法定程序，恣意採
    證，使法定程序形同具文，導致侵害人權等嚴重後果，應認
    定尿檢結果不得作為證據，給予重審云云。
二、按毒品危害防制條例第20條之1第1項規定，觀察、勒戒及強
    制戒治之裁定確定後，有下列情形之一，認為應不施以觀察
    、勒戒或強制戒治者，受觀察、勒戒或強制戒治處分之人，
    或其法定代理人、配偶，或檢察官得以書狀敘述理由，聲請
    原裁定確定法院重新審理：適用法規顯有錯誤，並足以影
    響裁定之結果者。原裁定所憑之證物已證明為偽造或變造
    者。原裁定所憑之證言、鑑定或通譯已證明其為虛偽者。
    參與原裁定之法官，或參與聲請之檢察官，因該案件犯職務
    上之罪，已經證明者。因發現確實之新證據足認受觀察、
    勒戒或強制戒治處分之人，應不施以觀察、勒戒或強制戒治
    者。受觀察、勒戒或強制戒治處分之人，已證明其係被誣
    告者。又依同條第2項、第4項之規定，聲請重新審理，應於
    裁定確定後30日內提起，但聲請之事由，知悉在後者，自知
    悉之日起算；法院認為無重新審理之理由，或程序不合法者
    ，應以裁定駁回之；認為有理由者，應重新審理，更為裁定
    ；法院認為無理由裁定駁回聲請者，不得更以同一原因，聲
    請重新審理。
三、經查：
　　㈠聲請人即受處分人鄭彥伯於109年9月9日晚間7時45分許為
      警採集之尿液，經送台灣檢驗科技股份有限公司以酵素免
      疫分析法（EIA）初步檢驗、GC/MS氣相層析/質譜儀法確
      認檢驗後，結果呈第二級毒品大麻代謝物陽性反應，足認
      聲請人有施用第二級毒品之事實，而聲請人未曾接受觀察
      、勒戒或強制戒治之處遇，則原審法院依檢察官之聲請，
      裁定將聲請人送勒戒處所觀察、勒戒，聲請人提起抗告，
      本院認為其抗告無理由予以駁回，經核原確定裁定並無適
      用法規顯有錯誤之情形。
　　㈡聲請人雖以前詞聲請重新審理。然其主張遭違法強制採尿
      乙節，已據原確定裁定依調查證據之結果，於理由內具體
      說明何以不足採信（見本院110年度毒抗字第1280號裁定
      理由欄㈡2.所載），則聲請人無非係對原確定裁定已說明
      論斷之事項，再憑己見為相異評價之主張，並非發現確實
      之新證據。至於聲請人聲請調閱其投訴當時之錄音資料，
      也是聲請人之片面陳述主張，更何況本件是員警以法院核
      發之搜索票執行搜索，當場扣得大麻活株、大麻種子、大
      麻葉等物，聲請人在場，即為依法受逮捕之人，且以現場
      查扣物品之客觀事實，本即有相當理由可認聲請人有施用
      第二級毒品之犯罪事實，則採集聲請人之尿液送驗，當可
      以佐證其有無施用毒品之犯罪事證，是依刑事訴訟法第20
      5條之2之規定，員警本即得違反聲請人之意思採集其尿液
      ，是此部分調查證據之聲請，亦不足以推翻上開採集尿液
      程序之合法性。至於聲請人其餘所主張各情，俱與重新審
      理之法定事由無涉。
　四、綜上所述，聲請人徒執前詞空言指摘原確定裁定不當，核
      與毒品危害防制條例第20條之1第1項第1至6款之重新審理
      法定事由不符，本件聲請為無理由，應予駁回。　　　
據上論斷，應依毒品危害防制條例第20條之1第4項前段，裁定如
主文。　　
中　　華　　民　　國　　111 　年　　1 　　月　　20　　日
                  刑事第十四庭  審判長法　官  黃斯偉
                                      法　官  黎惠萍
                                      法　官  許泰誠
以上正本證明與原本無異。
不得抗告。
                                      書記官  朱子勻
中　　華　　民　　國　　111 　年　　1 　　月　　20　　日